臺灣桃園地方法院刑事判決　　　　　　　　　　　　　九十一年度交簡上字第七號
　　上訴人　甲○○
　　即被告
右列被告因公共危險案件，不服本院桃園簡易庭九十年度桃交簡字第一四一０號，中
華民國九十年十一月五日第一審簡易判決（聲請簡易處刑案號：九十年度偵字第六七
六三號），提起上訴，本院合議庭判決如左：
    主  文
上訴駁回。
    事  實
一、甲○○明知汽車駕駛人服用酒類後不能安全駕駛動力交通工具者，不得駕車，於
    民國九十年二月八日晚十九時至二十時許，在其臺北市大安區○○○路○段二五
    三巷十五號住處飲用威士忌酒後，其本應注意已飲用逾量，且達於不能安全駕駛
    動力交通工具之狀態（惟尚未至精神耗弱或心神喪失之程度），詎仍於當晚十二
    時許駕駛車號ＦＣ－五五九０號自小客車自住處離開行駛國道一號高速公路欲前
    往高雄，迨二月九日凌晨三時四十分許，行經國道一號公路南向七十一公里處時
    ，為警攔撿查獲，並以酒精測試器測得其呼氣酒精濃度高達每公升０．七０毫克
    。
二、案經國道公路警察局第二警察隊報請臺灣桃園地方法院檢察署檢察官偵查聲請以
    簡易判決處刑。
    理  由
一、訊之被告即上訴人甲○○固坦承飲酒後仍於前述時、地駕車之情不諱，惟矢口否
    認有右揭公共危險之犯行，辯稱：其自台北出發已駕駛逾一小時，斯時仍可安全
    駕駛並無蛇行、爛醉如泥、或對交通號誌無反應、遲緩之危險駕駛情形；另其係
    訓練有素之戰鬥機飛行員，較諸平常駕駛人更具有操作力，非可以一般人之標準
    衡量其斯時駕駛狀態；況其已受九千元及吊扣駕照六個月之行政處罰，原審量刑
    實屬太重云云。但查，被告為警員施以酒精測試結果，所測得之呼氣中酒精濃度
    高達每公升０．七０毫克之事實，此有被告簽名於其上之酒精測試表乙紙附卷可
    稽。依交通部運輸研究所七十九年八月對駕駛人行為之研究（酒醉駕車對駕駛行
    為之分析研究）指出，吐氣每公升酒精含量０．二五毫克等於血液中酒精濃度（
    Blood Alcohol Concent- ration簡稱BAC）百分之０．０五（亦即每100ml血液
    中含50 mg酒精），而（1）BAC到達百分之0.03至百分之0.05時，對駕駛能力之
    影響為：多數駕駛人心境逐漸變幻不定、視覺與反應靈敏性減弱、對速度及距離
    的判斷力差。對心理行為之影響為：觀察力逐漸欠缺、心情漸趨輕鬆、自信心增
    加、多話、精神狀態處於陶醉感。（2）BAC到達百分之0.05至百分之0.08時，對
    駕駛能力之影響為：反應遲鈍、駕駛能力受損、遲而不決或決而不行。對心理行
    為之影響為：情緒鬆弛、感情與行為趨向誇張、肌肉不協調、精神處於興奮狀態
    。（3）BAC到達百分之0.08至百分之0.15時，對駕駛能力之影響為：判斷力嚴重
    受到影響、體能與精神協調受損、駕駛之體能困難增加。對心理行為之影響為：
    產生情緒異常現象、步伐不平穩、言語不清、反應惡劣、記憶及判斷力受損、精
    神處於錯亂狀態。（4）BAC超過百分之0.15，對駕駛能力之影響為：視線搖晃、
    駕駛已進入恍惚狀態、判斷及理解遭到扭曲、駕駛不穩定。對心理行為之影響為
    ：意識不明、嘔吐、站、走及講話困難、責任感喪失、精神處於麻痺狀態。（5
    ）BAC超過百分之0.5，對駕駛人能力之影響為：無法開車。對心理行為之影響為
    ：爛醉如泥、失去知覺可能致死、精神處於昏睡狀態。被告於服用酒類後駕駛動
    力交通工具時，當場經警測試呼氣酒精濃度值為每公升０．七０毫克，對照上開
    交通部之研究報告，相當於血液酒精濃度百分之０．一四，斯時其駕駛能力受影
    響之程度為：判斷力嚴重受到影響、體能與精神協調受損、駕駛之體能困難增加
    ；其心理行為之所受影響之程度為：產生情緒異常現象、步伐不平穩、言語不清
    、反應惡劣、記憶及判斷力受損、精神處於錯亂狀態。參以，被告為警攔檢時，
    員警觀察其反應為：對警員指揮及交通號誌無反應或遲緩，駕駛判斷力顯然欠佳
    ；腳步不穩、出入車門困難、駕駛有蛇行、車身搖擺不定，轉彎半徑過大或過小
    等駕駛操控力欠佳等之情形（此有警員陳繼昌所製作之刑法第一百八十五條之三
    案件測試觀察紀錄表乙紙在卷足憑），顯見被告於飲酒後確已達不能安全駕駛動
    力交通工具之程度至明。被告雖辯稱其較諸平常駕駛人更具有操作力，非可以一
    般人之標準衡量其斯時駕駛狀態云云，惟按駕駛車輛係一動態操控車輛之行為，
    駕駛者於駕駛時須具備相當注意力、判斷力、反應度等，始能確保道路交通之安
    全並對於臨時發生之道路狀況採取緊急應變措施，而飲酒後酒精會使人之自主神
    經系統產生亢奮與認知功能（包括注意力、知覺、視力、判斷力、與運動協調力
    ）的暫時性缺損，故酒後駕車之駕駛人對於移動景物的追蹤能力、經強光照射後
    恢復視力、監視四周之注意力，均較平時缺乏，此為吾國民日常生活所已知，被
    告空言辯稱其較一般人更具操作力，其已行駛逾一小時並無產生公共危險云云，
    係忽視酒精對其自主神經系統、認知功能、生理反應功能所產生之影響卻仍駕駛
    於道路中所生之潛在危險，上開辯解要無可採。綜上，本件事證已臻明確，被告
    犯行堪以認定。
二、核被告甲○○所為，係犯刑法第一百八十五條之三之服用酒類，不能安全駕駛動
    力交通工具而駕駛罪。原審以被告犯行事證明確，援引刑法第一百八十五條之三
    、第四十二條第二項、罰金罰鍰提高標準條例第二條，判處被告罰金一萬五千元
    ，如易服勞役以三百元折算一日，其認事用法並無違誤之處，量刑亦屬妥適而無
    過重情形，應予維持。被告上訴意旨，仍執陳詞，任意指摘原審判決不當，為無
    理由，應予駁回。
據上論斷，應依刑事訴訟法第四百五十五條之一第三項、第三百六十八條，判決如主
文。
本案經檢察官林鈺雄到庭執行職務。
中      華      民      國      九十一      年      五    月    十四    日
                              臺灣桃園地方法院交通法庭
                                  審判長法  官  周政達
                                        法  官  簡婉倫
                                        法  官  林曉芳
右正本證明與原本無異。
不得上訴。
                                        書記官  巫孟蓉
中      華      民      國     九十一       年      五   月     二十    日
